臺灣高等法院臺中分院刑事判決
111年度上訴字第1603號
                                   111年度上訴字第1604號
上  訴  人  
即  被  告  張祐誠



選任辯護人  張淑琪律師
上  訴  人
即  被  告  陳振阜


選任辯護人  張鈺奇律師
上  訴  人  
即  被  告  唐明暘


選任辯護人  陳柏宏律師（法扶律師）
上列上訴人即被告等因違反毒品危害防制條例等案件，不服臺灣
臺中地方法院111年度訴字第219、664號中華民國111年5月10日
第一審判決（起訴案號：臺灣臺中地方檢察署110年度偵字第360
32、36873號，111年度偵字第1249號；移送併辦案號：同署111
年度偵字第7273、10162號；追加起訴案號：111年度偵字第7273
、10162號），提起上訴，本院判決如下：
    主  文
上訴駁回。
    理  由
一、本案經本院審理結果，認第一審判決認事、用法及量刑均無
    不當，應予維持，並引用第一審判決書記載之犯罪事實、證
    據及理由（如附件）。
二、上訴意旨略以：
  ㈠上訴人即被告張佑誠（下稱被告張佑誠）上訴意旨略以：
　⒈被告張佑誠供出本案（包括檢察官起訴及追加起訴部分）之
    毒品來源為另案被告陳韋均，業已查獲；又依員警之職務報
    告及蒐證照片所示，警方事前僅發現被告張佑誠前往另案被
    告陳韋均住處拿取行李箱，但不知内容物為何，也不知另案
    被告陳韋均與本案之關聯，更無從得知其為被告張佑誠之毒
    品來源，苟非被告張佑誠於查獲後據實指述另案被告陳韋均
    為其毒品上手，警方無法對另案被告陳韋均啟動後續之偵查
    作為；所以檢察官才會函覆被告張佑誠之證述對於另案被告
    陳韋均之犯行甚為關鍵，與另案被告陳韋均犯行之查獲有相
    當因果關係。然原審漏未審酌上情，而未依毒品危害防制條
    例第17條第1項規定減輕其刑，自非妥適等語。
　⒉被告張佑誠販賣毒品之次數為6次，金額為新臺幣（下同）
　　2000元至7800元不等，價低量微，所生危害尚非鉅大，且係
    依另案被告陳韋均之指示負責「倉管」職務，屬聽命行事之
    工具角色，既非本件販賣毒品之主謀要角，更非屬鉅量鉅額
    交易的大毒梟。被告張佑誠先前就讀彰化高商商業管理科，
    與高齡祖父及雙親同住，平日生活正常，且為家中獨子，與
    家人感情深厚，案發前受雇於冷氣工程行擔任裝修工作，有
    正當職業，是其之犯罪情狀堪可憫恕，量處最低刑，猶嫌過
    重，請依刑法第59條酌量減刑等語。
  ㈡上訴人即被告丁○○（下稱被告丁○○）上訴意旨略以：
　⒈被告丁○○全無前科，父親在民國110年間罹病須緊急手術
　　，被告丁○○為家中獨子，但因自己身體也出狀況，且原本任
    職之餐飲工作亦因為疫情嚴峻無法復職，當時太過急切希望
    能盡快工作緩解家中經濟負擔才犯本案，實在悔不當初。請
    審酌被告丁○○僅聽命行事並未居於犯罪主導地位，原審量刑
    卻認定被告丁○○刑度比被告乙○○、戊○○2人重，而和被告丙○○相同刑度，有失公允，更有違比例原則。
　⒉被告丁○○4個多月來總共收受之報酬計1萬1800元，對比每次
    交易均能從成交金額中抽成之小蜜蜂，更可知工作全無決定
    權且他人均能取代之，才會如此低薪，愈證情輕法重，故懇
    請酌減其刑。被告丁○○只因為自己一時思慮不周，不僅造成
    家人痛苦，亦斷送了自己的人生，現已真心悔悟，請給予被
    告丁○○反省改過之機會等語。
  ㈢上訴人即被告乙○○（下稱被告乙○○）上訴意旨略以：
　⒈被告乙○○在本件遭查獲販毒後，於警詢時即供出同案被告戊○○、丙○○、丁○○、綽號為「西瓜」之男子係其毒品來源之上
    手，是被告乙○○翔實供出毒品來源之具體事證，因而使有偵
    查（或調查）犯罪職權之公務員知悉而對同案被告戊○○、丙○○、丁○○、綽號為「西瓜」之男子發動偵查（或調查），並
    因而查獲其等犯行，此部分符合毒品危害防制條例第17條1
    項所定供出毒品來源因而查獲共犯之減刑規定。
　⒉原審未審酌被告乙○○參與本案販毒犯罪組織情節顯屬輕微
　　、且加入本案販毒犯罪組織期間亦僅有幾天、犯販賣混合二
    種以上第三、四級毒品、第三級毒品犯行各僅1次，而販賣
    毒品之對象僅2人、亦僅初犯犯罪及生活狀況等情，未依刑
    法第59條之規定酌減其刑，再對其從輕科刑，併諭知緩刑之
    宣告，容有可議，而有判決適用法則不當、判決不備理由之
    違法等語。
三、惟查：
  ㈠犯毒品危害防制條例第4條至第8條、第10條或第11條之罪，
    供出毒品來源，因而查獲其他正犯或共犯者，減輕或免除其
    刑，為同條例第17條第1項所明定。而所謂「供出毒品來源
　　，因而查獲者」，係指具體提供毒品來源之資訊，使有偵查
    （或調查）犯罪職權之公務員知悉而對之發動偵查（或調查
　　），並因而查獲者而言，而其中所言「查獲」，除指查獲該
    其他正犯或共犯外，並兼及被告所指其毒品來源其事。是倘
    該正犯或共犯被查獲之案情，與被告所為之犯行並無關連性
　　，即與上開規定不符，無其適用之餘地。經查：原判決對於
    何以認定警方於被告丙○○供出另案被告陳韋均之前，即已開
    始對另案被告陳韋均進行調查並因而查獲，論述綦詳（見原
    判決第13至14頁），核與卷內證據資料相符，並無違誤之處
    。又被告乙○○雖於警詢時有供述：戊○○、丙○○、丁○○以及綽
    號「西瓜」之男子，係其毒品來源之上手等語。然就此部分
    ，經本院向臺中市政府警察局刑事警察大隊查詢結果：被告
    乙○○遭員警查獲前，經蒐證已知毒品提供者為被告丙○○、丁○○，且根據被告乙○○所供述，並無查獲綽號「西瓜」之男子
    及其他販賣集團成員，綜上，本案未因被告乙○○之供述進而
    查獲其毒品上手及其他販毒集團成員等情，有該大隊111年9
    月23日中市警刑四字第1110039063號及其所附之職務報告在
    卷可稽（見本院卷第443至445頁）；另臺灣臺中地方檢察署
    111年9月28日中檢永湯111偵1249字第1119107951號函亦稱
    ：「貴院函詢之被告乙○○的毒品來源並非因其供述而查獲」
    等語（見本院卷447頁）。從而，被告丙○○、乙○○之本案犯
    行，自均無毒品危害防制條例第17條第1項規定之適用。
　㈡刑法第59條規定之酌量減輕其刑，必須犯罪另有特殊之原因 
    與環境，在客觀上足以引起一般同情，認為即使予以宣告法
    定最低度刑，猶嫌過重者，始有其適用。本案被告丙○○、丁○○、乙○○分別所犯之販賣第三級毒品罪、販賣第三級毒品而
    混合二種以上之毒品罪，原審業已敘明被告3人行為之惡性
    、對社會之危害，及若輕率依刑法第59條規定酌減其刑而易
    產生之流弊，且被告3人業依毒品危害防制條例第17條第2項
    規定規定減輕其刑，已無宣告法定最低度刑仍嫌過重之情，
    是無再依刑法第59條規定酌減其刑之必要（見原判決第14至
    16頁）。是被告3人上訴以其家庭狀況、犯後態度良好、犯
    行惡性非重為由，請求依刑法第59條酌減云云，核係置原判
    決所為明白論斷於不顧，徒以自己之說詞，泛指其為違法，
    難認有理由。
　㈢刑罰之量定，屬法院自由裁量之職權行使，應審酌刑法第57
    條所列各款事由及一切情狀，為酌量輕重之標準，並非漫無
    限制；量刑輕重係屬事實審法院得依職權自由裁量之事項，
    苟已斟酌刑法第57條各款所列情狀而未逾越法定刑度，不得
    遽指為違法。原審審酌被告3人與科刑相關之一切情狀（見
    原判決第16頁），對被告3人分別量處如原判決附表一所示
    之刑，並為相關之沒收（追徵）宣告，顯係本於被告3人之
    責任為基礎，並已具體斟酌刑法第57條所列情形而為量定，
    並未偏執一端，而有失之過輕或過重之情事；且原審敘明係
    依被告3人參與之程度及角色而科刑，被告丙○○擔任「倉管
    」、被告丁○○擔任記帳、「總機」等工作（詳見原判決第2
    至3頁），原審認其2人之參與之程度相當，且較被告乙○○、
    同案被告戊○○情節為重，並無不妥，是原審之量刑並無裁量
    權明顯濫用之情事，難謂有不當之處。又被告乙○○所處之刑
    ，均已逾有期徒刑2年，不符得以宣告緩刑之要件，原審已
    敘明無從對被告乙○○宣告緩刑（見原判決第17頁），是被告
    乙○○上訴請求告緩刑，亦屬無據。
四、綜上，原審以被告丙○○、丁○○、乙○○犯罪事證明確，對被告
    3人論處罪刑，其認事、用法及量刑核無違誤。被告3人在本
    院未提出其他之積極證據，猶以前詞指摘原判決不當
　　，其等上訴均無理由，應予駁回。
五、另同案被告戊○○於本院審理中死亡，已由本院另為不受理之
    判決（見本院卷第309至310頁），附此敘明。　　
據上論斷，應依刑事訴訟法第373條、第368條，判決如主文。　
本案經檢察官鐘祖聲提起公訴，檢察官謝岳錦、林蓉蓉、甲○○到
庭執行職務。
中　　華　　民　　國　　111 　年　　10　　月　　26　　日
           刑事第十一庭    審判長法　官   張  意  聰
                                 法　官   林  清  鈞
                                 法　官   周  瑞  芬
以上正本證明與原本無異。
如不服本判決應於收受送達後20日內向本院提出上訴書狀，其未
敘述上訴理由者，並得於提起上訴後20日內向本院補提理由書（
均須按他造當事人之人數附繕本）「切勿逕送上級法院」。因疫
情而遲誤不變期間，得向法院聲請回復原狀。
                                 
　　　　　　　　　　　　　　　　 書記官   涂  村  宇
　　　　　　　　　　　　　　　　 
中　　華　　民　　國　　111 　年　　10　　月　　26　　日
附件：
臺灣臺中地方法院刑事判決　
111年度訴字第219號
111年度訴字第664號
公  訴  人  臺灣臺中地方檢察署檢察官
被      告  丙○○  
　　　　　　　　　　
　　　　　　　　　　
　　　　　　　 　　
選任辯護人  張淑琪律師
            張豐守律師
            紀佳佑律師
被      告  丁○○  
　　　　　　　　　　
　　　　　　　　　　
選任辯護人　張鈺奇律師
被      告  戊○○  
　　　　　　　　　　
　　　　　　　　　　
指定辯護人  張家萍律師
被      告  乙○○  
　　　　　　　　　　
　　　　　　　　　　
選任辯護人  陳柏宏律師（法扶律師）
上列被告因違反毒品危害防制條例等案件，經檢察官提起公訴（
110年度偵字第36032號、第36873號、111年度偵字第1249號；移
送併辦案號：111年度偵字第7273號、第10162號）、追加起訴（
111年度偵字第7273號、第10162號），本院判決如下：
    主    文
丙○○犯如附表一所示之罪，各處如附表一主文欄所示之刑及沒收
。
丁○○犯如附表一編號一、二、四至六所示之罪，各處如附表一編
號一、二、四至六主文欄所示之刑及沒收。
戊○○犯如附表一編號一至三所示之罪，各處如附表一編號一至三
主文欄所示之刑及沒收。
乙○○犯如附表一編號四、五所示之罪，各處如附表一編號四、五
主文欄所示之刑及沒收。
    犯罪事實
一、丙○○、丁○○、戊○○、乙○○均明知愷他命、芬納西泮、4-甲基
    甲基卡西酮、甲基-N,N-二甲基卡西酮、2-氟-去氯愷他命、
    硝甲西泮、2-胺基-5-硝基二苯酮、硝西泮分別為毒品危害
    防制條例第2條第2項第3款、第4款所稱之第三級、第四級毒
    品，不得非法販賣或持有純質淨重5公克以上第三級毒品。
    詎丙○○（暱稱「蘋果」）、丁○○、戊○○（暱稱「香蕉」）、
    乙○○（暱稱「鳳梨」）因經濟壓力，為圖賺取利益，分別應
    陳韋均（由檢察官另案偵辦中）之邀或透過友人、戊○○介紹
    ，基於參與犯罪組織之犯意，各於民國110年7月間或8月底
    ，加入陳韋均、真實姓名及年籍均不詳暱稱「西瓜」所屬由
    三人以上成員組成、以實施最重本刑逾5年有期徒刑之販賣
    第三級毒品罪、或販賣混合第三、四級毒品罪為手段，而組
    成具有持續性、牟利性與結構性組織之販賣毒品集團（下稱
    本案販毒集團）。本案販毒集團之運作及分工模式，係由丙○○擔任「倉管」一職，並使用如附表三編號12至14所示行動
    電話作為聯繫工具，向陳韋均拿取第三級毒品愷他命或混合
    第三、四級毒品成分毒品咖啡包（成分詳如附表三編號1至8
    所示）後藏放保管，並負責將供販賣毒品交付予販毒小蜜蜂
    、向販毒小蜜蜂回收該日販賣所剩餘毒品及販賣毒品所得，
    再將販毒所得上繳予陳韋均，期間使用如附表三編號15至20
    所示之物進行第三級毒品愷他命之秤重、分裝、記帳、點鈔
    ；且偶而負責前往與購毒者進行毒品交易，約定報酬為每月
    新臺幣（下同）3萬元。丁○○使用附表三編號25至27所示行
    動電話或紙張為聯絡、製作、發送販毒廣告工具或記帳之用
    ，於110年7月至9月中旬間，負責記帳、協助為販毒小蜜蜂
    補充供販賣毒品，並向販毒小蜜蜂回收該日販賣所剩餘毒品
    及販賣毒品所得後放置於指定地點；於110年9月初起擔任「
    總機」，負責依指示製作販毒廣告、以通訊軟體微信暱稱「
    寶可夢」、「愛馬仕」、「Louis Vuitton娛樂」發送毒品
    交易廣告、接聽購毒者來電後再指示販毒小蜜蜂前往與購毒
    者進行交易之工作。戊○○使用如附表三編號29所示行動電話
    （另案扣案）、乙○○使用蘋果廠牌IPhone6行動電話接收總
    機指示，負責擔任依指示前往與購毒者進行交易及收取販毒
    款項之販毒小蜜蜂，每販賣1包愷他命可抽取200元、1包毒
    品咖啡包則可抽取100元。乙○○於擔任小蜜蜂期間另以如附
    表三編號30所示帳單記帳。丙○○、丁○○、戊○○、乙○○以上開
    模式，分別為下列行為，丙○○、丁○○各實際獲得共計3萬元
    、1萬1,800元報酬：
　㈠丙○○、丁○○、戊○○及本案販毒組織其他成員，共同基於販賣
    第三級毒品以營利（如附表二編號1）或販賣混合第三、四
    級毒品以營利（如附表二編號2）之犯意聯絡，販賣第三級
    毒品愷他命或混合第三、四級毒品之毒品咖啡包予吳孟芳、
    王鼎皓（詳細交易對象、交易過程、交易數量、金額，均詳
    如附表二編號1、2所示）。
　㈡丙○○、戊○○及本案販毒組織其他成員，共同基於販賣第三級
    毒品以營利之犯意聯絡，販賣第三級毒品愷他命予呂啓擇（
    詳細交易過程、交易數量、金額，均詳如附表二編號3所示
    ）。
　㈢丙○○、丁○○、乙○○及本案販毒組織其他成員，共同基於販賣
    混合第三、四級毒品以營利（如附表二編號4）或販賣第三
    級毒品以營利（如附表二編號5）之犯意聯絡，販賣混合第
    三、四級毒品之毒品咖啡包或第三級毒品愷他命予徐佳瑋、
    林妤諠（詳細交易對象、交易過程、交易數量、金額，均詳
    如附表二編號4、5所示）。
　㈣丙○○、丁○○及本案販毒組織其他成員，共同基於販賣第三級
    毒品以營利之犯意聯絡，販賣第三級毒品愷他命予廖振凱（
    詳細交易過程、交易數量、金額，均詳如附表二編號6所示
    ）。
　　嗣警方於110年11月2日晚上分別拘提丙○○、丁○○、戊○○、乙○○到案，並持本院核發之搜索票執行搜索，扣得如附表三編
    號1至28、30至34所示之物（與本案有關或無關之物，均詳
    如附表三備註欄所示），因而查悉上情。
二、案經臺中市政府警察局刑事警察大隊、彰化縣警察局刑事警
    察大隊分別報告臺灣臺中地方檢察署檢察官偵查起訴、追加
    起訴、移送併辦。
    理    由
一、程序事項
　　按於第一審辯論終結前，得就與本案相牽連之犯罪或本罪之
    誣告罪，追加起訴。追加起訴，得於審判期日以言詞為之。
    有左列情形之一者，為相牽連之案件：一、一人犯數罪者。
    刑事訴訟法第265條、第7條第1款分別定有明文。檢察官原
    起訴被告丙○○犯如附表二編號1、2、4至6所示犯行，被告戊○○犯如附表二編號1、2所示犯行，嗣以111年度偵字第7273
    號、第10162號追加起訴書，追加起訴被告丙○○、戊○○為如
    附表二編號3所示犯行，該追加起訴書於111年4月11 日送達
    本院，有該署111年4月11日中檢謀湯111偵7273字第1119037
    341號號函文在卷可憑。上開追加起訴被告丙○○、戊○○如附
    表二編號3所示犯行，與本案原起訴被告丙○○、戊○○所犯各
    罪間，有一人犯數罪之相牽連關係，依上開法條規定，檢察
    官於本案言詞辯論終結即111年4月12日前追加起訴，當屬合
    法，本院自應就追加起訴部分予以審判。
二、證據能力
  ㈠以下本案所引用被告以外之人於審判外之言詞或書面陳述，
    均經本院於審判時當庭直接提示而為合法調查，檢察官、被
    告丙○○、丁○○、戊○○、乙○○及其等選任辯護人均同意作為證
    據（見本院訴字第219號卷二第117頁、本院訴字第664號卷
    第109頁），本院審酌前開證據作成或取得狀況，均無非法
    或不當取證之情事，亦無顯不可信情況，故認為適當而均得
    作為證據。是前開證據，依刑事訴訟法第159 條之5 規定，
    均具有證據能力。
  ㈡除法律另有規定外，實施刑事訴訟程序之公務員因違背法定
    程序取得之證據，其有無證據能力之認定，應審酌人權保障
    及公共利益之均衡維護，刑事訴訟法第158 條之4 定有明文
    。本案所引用之非供述證據，並無證據證明係實施刑事訴訟
    程序之公務員違背法定程序所取得，且檢察官、被告丙○○、
    丁○○、戊○○、乙○○及其等選任辯護人均未表示無證據能力，
    自應認均具有證據能力。
  ㈢按組織犯罪防制條例第12條第1項明定「訊問證人之筆錄，以
    在檢察官或法官面前作成，並經踐行刑事訴訟法所定訊問證
    人之程序者為限，始得採為證據。」，本案關於證人之警詢
    筆錄，既非在檢察官或法官面前作成，依上述規定，自不得
    作為認定前述被告涉犯組織犯罪防制條例罪名之事證，是以
    下證人警詢筆錄於認定上開被告違反組織犯罪防制條例罪名
    時並無證據能力。
三、認定犯罪事實所憑證據及理由
　㈠上開犯罪事實，業經被告丙○○、丁○○、戊○○、乙○○於警詢、
    偵訊及本院審理時，均坦承不諱（見第36032號偵卷第63-77
    、173-175、201-213、285-287、307-312、317-318、381-3
    85、673-678、695-696頁、第36873號偵卷第13-22、119-12
    1頁、第7273號偵卷第129-135、507-509、701-705頁、本院
    訴字第219號卷一第47-53、123至131、181-191頁、本院訴
    字第219號卷二第140-148頁、本院訴字第664號卷第124-125
    頁），核與同案被告丙○○、丁○○、戊○○、乙○○於警詢、偵訊
    時陳述或具結證述（第36032號偵卷第63-77、173-175、201
    -213、285-287、307-312、317-318、381-385、673-678、6
    95-696頁、第36873號偵卷第13-22、119-121頁、第7273號
    偵卷第129-135、507-509、693-699、701-705頁）、證人吳
    孟芳、王鼎皓、呂啓擇、徐佳瑋、林妤諠、廖振凱於警詢陳
    述或偵訊時具結證述情節相符（卷頁見附表二「所憑證據及
    證據出處」欄所示），並有扣案或另案扣案如附表三編號1
    至20、25至27、29、30所示之物可佐，且有被告丙○○補貨、
    收取販毒所得等錄影蒐證錄影翻拍照片39張、車牌號碼000-
    000號普通重型機車之車籍、個人查詢資料1份、扣案記帳便
    條紙翻拍照片1張、被告丙○○扣案物品採證照片53張、被告
    丙○○租屋處採證照片7張、被告丁○○補貨錄影蒐證照片4張、
    車牌號碼000-0000號普通重型機車之車籍、個人查詢資料、
    被告丁○○扣案手機內容翻拍照片64張、記帳單影本9張、內
    政部警政署刑事警察局110年12月14日刑紋字第1108027864
    號、第0000000000號鑑定書、臺中市政府警察局110年11月3
    日證物採驗報告含扣案物採證照片100張、110年11月5日第
    二次證物採驗報告含扣案物採證照片94張、被告丙○○與另案
    被告陳韋均相關蒐證錄影翻拍照片33張、被告丙○○手機通話
    內容翻拍照片9張、衛生福利部草屯療養院草療鑑字第11011
    00310號、第0000000000號鑑驗書、內政部警政署刑事警察
    局111年3月1日刑鑑字第1108037119號鑑定書（第36032號偵
    卷第79-96、101、129-147、679-684頁、第36873號偵卷第5
    5-56、59-96頁、第1249號偵卷第9、11-64、73-125、131-1
    36頁、第7273號偵卷第143-156頁、本院訴字第219號卷一第
    251-261頁）、附表二「所憑證據及證據出處」欄所示證據
    （卷頁見附表二）在卷可佐，核屬相符。
　㈡扣案如附表三編號1至11所示毒品（重量詳如附表三），各含
    有如附表三編號1至11「鑑驗結果」欄所示第三級、第四級
    毒品成分，且扣案如附表三編號2至4、6至8所示毒品咖啡包
    所含第三級毒品4-甲基甲基卡西酮純質淨重合計132.83公克
    （計算式：50.84＋39.93＋14.48＋12.30＋2.82＋12.46＝132.83
    公克），如附表三編號9至11所示第三級毒品愷他命純質淨
    重合計45.2824公克（計算式：27.0807＋0.1231＋18.0786＝45
    .2824公克）。是附表三編號1至11所示第三級毒品純質淨重
    合計至少178.1124公克（計算式：132.83＋45.2824＝178.112
    4公克），有附表三各該編號所示鑑定書附卷可佐（卷頁見
    附表三「備註」欄），足認前揭被告之自白與上開事證相符
    ，堪以採信。綜上，足認被告丙○○、丁○○、戊○○、乙○○之自
    白與上開事證相符，堪以採信（惟上述證人警詢筆錄，並不
    得作為認定上開被告犯組織犯罪防制條例罪名之事證，已如
    上述，是本院認定上開被告違反組織犯罪防制條例時，不採
    證人警詢筆錄為證，惟縱就此予以排除，仍得認定前述被告
    有參與犯罪組織犯行）。
　㈢被告丙○○於本院審理時供稱：因為疫情影響不好找工作，其
    才應另案被告陳韋均之邀而從事本案犯行以賺取報酬等語（
    見本院訴字第219號卷一第48頁、本院訴字第664號卷第124
    頁）；被告丁○○於本院審理時供述：因當時家中出了狀況，
    其需要賺錢貼補家用，其方為本案犯行以賺取金錢應付生活
    所需等語（見本院訴字第219號卷一第186頁）；被告戊○○於
    本院審理時供稱：其從事計程車司機生意受疫情影響幾乎沒
    有收入，才為本案犯行賺錢等語（見本院訴字第219號卷一
    第185頁、本院訴字第664號卷第124頁）；被告乙○○於本院
    審理中陳稱：其從事計程車司機工作受疫情影響而無收入，
    因家庭經濟負擔沉重，其才為本案犯行以賺取報酬等語（見
    本院訴字第219號卷一第186頁）。復衡以販賣毒品罪於我國
    查緝甚嚴且罪刑甚重，倘其中並無任何利益、好處可圖，上
    開被告應不至於甘冒為警查緝風險而無償將毒品給予他人，
    足見前揭被告主觀上確有營利意圖，應可認定。
　㈣按組織犯罪防制條例第2條規定：「本條例所稱犯罪組織，指
    三人以上，以實施強暴、脅迫、詐術、恐嚇為手段或最重本
    刑逾五年有期徒刑之刑之罪，所組成具有持續性或牟利性之
    有結構性組織（第1項）。前項有結構性組織，指非為立即
    實施犯罪而隨意組成，不以具有名稱、規約、儀式、固定處
    所、成員持續參與或分工明確為必要（第2項）。」。依上
    開所示證據（不包含證人於警詢時之陳述）可知，被告丙○○
    、丁○○、戊○○、乙○○及本案販毒集團其他成員所組成之販毒
    集團，其運作及分工模式係由⒈被告丙○○負責向另案被告陳
    韋均拿取第三、四級毒品並保管、分裝後，按時為販毒小蜜
    蜂補貨、回收販賣所剩餘毒品及販毒所得、記帳，最後將販
    毒所得上繳另案被告陳韋均，偶而負責擔任販毒小蜜蜂；⒉
    被告丁○○於110年7月至9月中旬負責記帳、為販毒小蜜蜂補
    充供販賣毒品、回收該日販賣所剩餘毒品及販賣毒品所得後
    放置於指定地點，於同年9月初起負責製作、發送販毒廣告
    、接聽購毒者來電後指示指示販毒小蜜蜂前往與購毒者進行
    交易；⒊被告戊○○、乙○○負責依指示前往與購毒者進行交易
    。是該販毒集團之成員至少有5人，又其等係以實施最重本
    刑逾5年有期徒刑之販賣第三級毒品罪或販賣混合第三、四
    級毒品罪為手段，且本案販毒集團自110年7月起至110年11
    月為警查獲止，已存續相當之時間，並多次販賣毒品予附表
    二所示購毒者，足徵本案販毒集團所實施之販賣第三級毒品
    罪或販賣混合第三、四級毒品罪，就毒品取得、廣告訊息發
    送、記帳、帳款收取、聯繫購毒者及小蜜蜂送貨等環節，係
    由多人分工處理，並具有上下隸屬關係，經由縝密計畫與分
    工及互相配合而完成之犯罪，且該販毒組織分工及獲利均屬
    明確，已具備「持續性」、「結構性」、「牟利性」，自屬
    三人以上以犯最重本刑逾5年以上有期徒刑之罪，所組成具
    有持續性或牟利性之有結構性組織，核與組織犯罪防制條例
    第2條規定之「犯罪組織」定義相符。
　㈤綜上所述，本案事證明確，被告丙○○、丁○○、戊○○、乙○○上
    開犯行均可認定，各應依法論科。
四、論罪科刑部分
  ㈠倘若行為人於參與詐欺犯罪組織之行為繼續中，先後多次為
    加重詐欺之行為，因參與犯罪組織罪為繼續犯，犯罪一直繼
    續進行，直至犯罪組織解散，或其脫離犯罪組織時，其犯行
    始行終結。故該參與犯罪組織與其後之多次加重詐欺之行為
    皆有所重合，然因行為人僅為一參與犯罪組織行為，侵害一
    社會法益，屬單純一罪，應僅就「該案中」與參與犯罪組織
    罪時間較為密切之首次加重詐欺犯行論以參與犯罪組織罪及
    加重詐欺罪之想像競合犯，而其他之加重詐欺犯行，祗需單
    獨論罪科刑即可，無需再另論以參與犯罪組織罪，以避免重
    複評價。是如行為人於參與同一詐欺集團之多次加重詐欺行
    為，因部分犯行發覺在後或偵查階段之先後不同，肇致起訴
    後分由不同之法官審理，為裨益法院審理範圍明確、便於事
    實認定，即應以數案中「最先繫屬於法院之案件」為準，以
    「該案件」中之「首次」加重詐欺犯行與參與犯罪組織罪論
    以想像競合。縱該首次犯行非屬事實上之首次，亦因參與犯
    罪組織之繼續行為，已為該案中之首次犯行所包攝，該參與
    犯罪組織行為之評價已獲滿足，自不再重複於他次詐欺犯行
    中再次論罪，俾免於過度評價及悖於一事不再理原則（最高
    法院109年度台上字第3945號判決意旨參照）。依照上開最
    高法院判決之同一法理，關於行為人有「參與」販毒犯罪組
    織犯行，與其後所犯販賣毒品行為之罪數關係，亦應依相同
    原則處理。被告丙○○、丁○○、戊○○、乙○○為參與犯罪組織之
    人，業如前述，且被告丙○○、丁○○、戊○○、乙○○既未經自首
    或有其他積極事實足以證明其等確已解散或脫離該組織，其
    等違反組織犯罪防制條例之行為仍繼續存在，即為行為之繼
    續，而屬單純一罪，至行為終了時，仍論以一罪，揆諸上開
    判決意旨，自應僅就其等參與犯罪組織後之首次販賣毒品犯
    行，與所犯組織犯罪防制條例之罪，論以想像競合犯。本院
    依卷內現存事證、被告等人前案紀錄表，認被告丙○○、丁○○
    、戊○○如附表二編號1所示販賣第三級毒品犯行、被告乙○○
    如附表二編號4所示販賣第三級毒品而混合二種以上之毒品
    犯行，各為其等加入本案販毒集團後，首次之販賣毒品犯行
    。
  ㈡查愷他命、芬納西泮、4-甲基甲基卡西酮、甲基-N,N-二甲基
    卡西酮、2-氟-去氯愷他命、硝甲西泮為毒品危害防制條例
    第2條第2項第3款所稱之第三級毒品；2-胺基-5-硝基二苯酮
    、硝西泮為毒品危害防制條例第2條第2項第4款所稱之第四
    級毒品，依法不得販賣、持有第三級毒品純質淨重5公克以
    上。核⒈被告丙○○、丁○○、戊○○就犯罪事實欄暨附表二編號
    1部分所為，係犯組織犯罪防制條例第3條第1項後段之參與
    犯罪組織罪、毒品危害防制條例第4條第3項之販賣第三級毒
    品罪。⒉被告乙○○就犯罪事實欄暨附表二編號4部分所為，
    係犯組織犯罪防制條例第3條第1項後段之參與犯罪組織罪、
    毒品危害防制條例第9條第3項、第4條第3項、第4項之販賣
    第三級毒品而混合二種以上之毒品罪。⒊被告丙○○、丁○○就
    附表二編號2、4部分所為、被告戊○○就附表二編號2部分所
    為，均係犯毒品危害防制條例第9條第3項、第4條第3項、第
    4項之販賣第三級毒品而混合二種以上之毒品罪。⒋被告丙○○
    就附表二編號3、5、6部分、被告丁○○就附表二編號5、6部
    分、被告戊○○就附表二編號3部分、被告乙○○就附表二編號5
    部分，均係犯毒品危害防制條例第4條第3項之販賣第三級毒
    品罪。被告丙○○持有第三級毒品純質淨重5公克以上之低度
    行為，為其販賣之高度行為所吸收，不另論罪。
  ㈢被告丙○○、丁○○、戊○○及本案販毒集團其他成員就附表二編
    號1、2部分，被告丙○○、戊○○及本案販毒集團其他成員就附
    表二編號3部分，被告丙○○、丁○○、乙○○及本案販毒集團其
    他成員就附表二編號4、5部分，被告丙○○、丁○○及本案販毒
    集團其他成員就附表二編號6部分，有犯意聯絡及行為分擔
    ，分別成立共同正犯。又被告丙○○、丁○○、戊○○、乙○○僅係
    參與犯罪組織，並非該詐欺取財集團犯罪組織之發起、主持
    、操縱或指揮之人，已如前述，是其等僅係朝同一目標共同
    參與犯罪實行之聚合犯，為必要共犯，附此敘明。
  ㈣被告丙○○、丁○○、戊○○就附表二編號1、被告乙○○就附表二編
    號4所犯上開各罪間，各具有部分行為重疊之情形，係一行
    為觸犯數罪名之想像競合犯，應依刑法第55條規定，分別從
    一重論以販賣第三級毒品罪或販賣第三級毒品而混合二種以
    上之毒品罪。
  ㈤被告丙○○、丁○○、戊○○、乙○○所犯上開各罪，在時間差距上
    可以分開，且犯意各別，行為互異，在刑法評價上各具獨立
    性，應分論併罰。
  ㈥臺灣臺中地方檢察署以111年度偵字第7273號、第10162號移
    送併辦部分（參見本院訴字第219號卷二第75-78頁），與本
    案起訴被告戊○○、丙○○、丁○○參與犯罪組織或附表二編號5
    所示部分，屬事實上同一案件，本院自應併與審理。
  ㈦刑之加重、減輕事由
　  ⒈被告丙○○、丁○○、戊○○就附表二編號2、被告丙○○、丁○○、
      乙○○就附表二編號4所示販賣第三級毒品而混合二種以上
      之毒品罪，均應依毒品危害防制條例第9條第3項之規定，
      除適用其中最高級別即販賣第三級毒品之法定刑外，並加
      重其刑。
　  ⒉按犯毒品危害防制條例第4條至第8條之罪於偵查及歷次審
      判中均自白者，減輕其刑，毒品危害防制條例第17條第2
      項定有明文。其立法意旨在於獎勵犯罪人之悛悔，同時使
      偵查或審判機關易於發現真實，以利查緝，俾收防制毒品
      危害之效。故就販賣第三級毒品而混合二種以上毒品罪，
      其本質上亦為販賣毒品罪，自有毒品危害防制條例第17條
      第2項之適用。是以，被告丙○○就附表二、被告丁○○就附
      表二編號1、2、4至6、被告戊○○就附表二編號1至3、被告
      乙○○就附表二編號4、5之犯行，各於偵查及本院審判中就
      上開犯行均坦承不諱，已如前述，自適用毒品危害防制條
      例第17條第2項規定減輕其刑。並就販賣第三級毒品而混
      合二種以上毒品罪部分，先加重後減輕之。
　  ⒊按組織犯罪防制條例第8條第1項後段規定：「犯第三條之
      罪……偵查及審判中均自白者，減輕其刑」次按想像競合犯
      之處斷刑，本質上係「刑之合併」。其所謂從一重處斷，
      乃將想像競合犯組成之評價上數罪，合併為科刑一罪，其
      所對應之刑罰，亦合併其評價上數罪之數法定刑，而為一
      個處斷刑。易言之，想像競合犯侵害數法益者皆成立犯罪
      ，論罪時必須輕、重罪併舉論述，同時宣告所犯各罪名，
      包括各罪有無加重、減免其刑之情形，亦應說明論列，量
      刑時併衡酌輕罪部分量刑事由，評價始為充足，然後依刑
      法第55條前段規定「從一重處斷」，非謂對於其餘各罪可
      置而不論。因此，法院決定處斷刑時，雖以其中最重罪名
      之法定刑，做為裁量之準據，惟於裁量其輕重時，仍應將
      輕罪合併評價在內（最高法院109年度台上字第4405、440
      8號判決要旨參照）。準此：
　　　⑴被告丙○○、丁○○、戊○○、乙○○就本案犯罪事實欄關於違
        反組織犯罪條例犯行部分，於偵查及本院審理中均坦承
        不諱，依上開規定原各應減輕其刑；雖依照前揭理由欄
        四、㈣說明，被告丙○○、丁○○、戊○○、乙○○就上開犯行
        各係從一重論處販賣第三級毒品罪或販賣第三級毒品而
        混合二種以上毒品罪，然就前述被告此部分想像競合輕
        罪得減刑部分，爰依刑法第57條規定於量刑時，將併予
        審酌。
　　　⑵按參與犯罪組織者，其參與情節輕微者，得減輕或免除
        其刑，組織犯罪防制條例第3條第1項但書固有明文。惟
        查被告丙○○、丁○○、戊○○、乙○○參與本案販毒犯罪組織
        ，分別負責保管並為小蜜蜂補充供販賣用毒品、處理帳
        務、對外發布毒品廣告、與購毒者接洽、前往現場與購
        毒者進行毒品交易，助長毒品散布，危害社會治安及國
        民健康甚鉅，難認其等參與犯罪組織之情節輕微，自無
        適用組織犯罪防制條例第3條第1項但書規定減輕或免除
        其刑之餘地。被告乙○○之辯護人請求依組織犯罪防制條
        例第3條第1項但書減輕其刑等語（見本院訴字第219號
        卷一第215頁），尚不足採。
　　⒋按毒品危害防制條例第17條第1項規定：「犯第4條至第8條
      、第10條或第11條之罪，供出毒品來源，因而查獲其他正
      犯或共犯者，減輕或免除其刑。」所稱「供出毒品來源，
      因而查獲其他正犯或共犯」，係指被告供出毒品來源之有
      關資料，諸如上手之姓名、年籍、住居所、或其他足資辨
      別之特徵等，使調查或偵查犯罪之公務員因而對之發動調
      查或偵查並查獲者，亦即被告之「供出毒品來源」，與調
      查或偵查犯罪之公務員對之發動調查或偵查並進而查獲之
      間，論理上須具有先後且相當之因果關係。又所稱「毒品
      來源」，係指被告原持有供自己犯該條項所列之罪之毒品
      源自何人之謂。因之，須被告所供出之毒品來源，與其所
      犯該條項所列之罪有直接關聯者，始得適用上開減免其刑
      之規定（最高法院109年度台上字第3868號判決意旨參照
      ）。經查：
　　　⑴被告丙○○雖曾於警詢、偵訊中供稱：其毒品來源為綽號
        「小猴」即另案被告陳韋均等語（見第36032號偵卷第6
        3-77、173-175、673-678頁、第7273號偵卷第129-135
        、701-705頁）；且臺灣臺中地方檢察署檢察官雖亦函
        覆略以：被告丙○○之證述對於另案被告陳韋均之犯行甚
        為關鍵，與另案被告陳韋均犯行之查獲有相當因果關係
        等語（見本院訴字第664號卷第59頁）。惟查，另案被
        告陳韋均涉案部分，警方已事先蒐證被告丙○○前往另案
        被告陳韋均住處拿取行李箱後返回臺中租屋處，而鎖定
        另案被告陳韋均。被告丙○○所述毒品來源係警方事先蒐
        證鎖定乙節，有臺中市政府警察局刑事警察大隊偵四隊
        員警職務報告2份、彰化縣警察局111年2月11日彰警刑
        字第1110009346號函、本院公務電話紀錄各1份在卷可
        參（見本院訴字第219號卷一第102-105頁、本院訴字第
        664號卷第55、61頁），且有被告丙○○與另案被告陳韋
        均碰面之蒐證照片33張附卷足佐（第7273號偵卷第143-
        156頁），是以，堪認警方於被告丙○○供出另案被告陳
        韋均前，即已開始對另案被告陳韋均進行調查並因而查
        獲。揆諸上開說明，尚難認被告丙○○符合毒品危害防制
        條例第17條第1項之減輕或免除其刑規定。檢察官及被
        告丙○○之辯護人稱應有毒品危害防制條例第17條第1項
        規定適用等語（見本院訴字第219號卷二第152頁、本院
        訴字第664號卷第126-127頁），尚難憑採。
　　　⑵又本案並非因被告丁○○、戊○○、乙○○之供述而查獲其等
        毒品來源即被告丙○○等情，有臺灣臺中地方檢察署111
        年2月14日中檢謀湯110偵36032字第1119015373號函1份
        、臺中市政府警察局刑事警察大隊偵四隊員警職務報告
        2份、彰化縣警察局111年2月11日彰警刑字第111000934
        6號函1份在卷可憑（本院訴字第219號卷一第97、103-1
        05頁、本院訴字第664號卷第55頁），是被告丁○○、戊○○、乙○○亦無毒品危害防制條例第17條第1項規定之適用
        。
　  ⒌按刑法第59條規定之酌量減輕其刑，必須犯罪另有特殊之
      原因與環境，在客觀上足以引起一般同情，認為即使予以
      宣告法定最低度刑，猶嫌過重者，始有其適用。此所謂法
      定最低度刑，固包括法定最低本刑；惟遇有其他法定減輕
      之事由者，則應係指適用其他法定減輕事由減輕其刑後之
      最低度刑而言。倘被告別有法定減輕事由者，應先適用法
      定減輕事由減輕其刑後，猶認其犯罪之情狀顯可憫恕，即
      使科以該減輕後之最低度刑仍嫌過重者，始得適用刑法第
      59條規定酌量減輕其刑（最高法院100年度台上字第744號
      判決意旨參照）。查：
　　　⑴被告丙○○之辯護人雖為被告丙○○辯以：被告丙○○因年輕
        識淺，一時迷失而鑄成大錯，惟犯後坦承犯行並積極配
        合檢警查辦毒品來源，正視己非等語（見本院訴字第21
        9號卷二第152-153頁）；被告丁○○之辯護人為被告丁○○
        辯以：被告丁○○係為減輕家中經濟重擔致罹刑章，犯後
        坦承犯行並深感後悔等情（見本院訴字第219號卷一第1
        93-195頁、本院訴字第219號卷二第153頁）；被告戊○○
        之辯護人為被告戊○○辯以：被告戊○○於犯後坦承犯行，
        且加入本案販毒集團時間僅2月，所涉販毒價、量非鉅
        、獲利微薄，係因經濟狀況受到新冠肺炎疫情嚴重衝擊
        方為本案犯行等語（見本院訴字第219號卷二第154、15
        9頁）；被告乙○○之辯護人為被告乙○○辯以：被告乙○○
        所為犯行次數、販賣數量均少，且非本案販毒集團之核
        心人物、加入時間甚短，被告乙○○為家中經濟支柱，自
        身身體健康狀況非佳，係因生計受新冠肺炎疫情衝擊方
        為本案犯行等情（見本院訴字第219號卷一第203-223頁
        、本院訴字第219號卷二第154頁）。
　　　⑵惟查，前述第三級毒品、混合二種以上毒品之第三、四
        級毒品危害人體健康甚鉅，且倘若施用混合二種以上之
        毒品，因混合毒品成分複雜，施用後所造成之危險性及
        致死率均高於施用單一種類者。是以，販賣第三級毒品
        、販賣第三級毒品而混合二種以上之毒品行為，不僅直
        接戕害購毒者身心健康，更對施用毒品者之家庭帶來負
        面影響，並有滋生其他犯罪之可能，對社會所生危害程
        度非輕。並考量本案扣案毒品數量甚多，且本案係由被
        告丙○○、丁○○、戊○○、乙○○及本案販毒集團其他成員分
        工及互相配合而完成之犯罪，並利用使用者數量甚多之
        通訊軟體微信散布暗示販賣毒品廣告、由小蜜蜂依總機
        指示外送毒品，可接觸之客源更多，加速毒品廣泛流竄
        ，惡性匪淺，倘遽予憫恕而依刑法第59條規定減輕其刑
        ，除對其個人難收改過遷善之效，無法達到刑罰特別預
        防之目的外，亦易使其他販毒者心生投機、甘冒風險繼
        續販毒，無法達到刑罰一般預防之目的，甚且架空法定
        刑度而違反立法本旨。並審酌販賣第三級毒品之法定本
        刑為「7年以上有期徒刑」、販賣第三級毒品而混合二
        種以上之毒品最輕法定本刑為「7年1月以上有期徒刑」
        ，被告丙○○、丁○○、戊○○、乙○○就前述各該犯行均依毒
        品危害防制條例第17條第2項減輕其刑或依毒品危害防
        制條例第9條第3項、第17條第2項先加重後減輕之後，
        實難認有何情輕法重之處，客觀上亦未足引起一般同情
        ，洵無適用刑法第59條規定酌減其刑之餘地。上開被告
        之辯護人前揭所辯，並不足採。　
　㈧爰以行為人之責任為基礎，審酌被告丙○○、丁○○、戊○○、乙○○因有相當經濟壓力，為圖賺取金錢，明知上開毒品為毒品
    危害防制條例所列管之第三、四級毒品，不得非法販賣、持
    有第三級毒品純質淨重5公克以上，且毒品對於他人身心健
    康、社會秩序之危害至深且鉅，施用毒品者容易上癮而戒除
    不易，仍無視於國家杜絕毒品之禁令，與本案販毒集團成員
    分工合作，分別分工於集團內擔任前述工作，利用前開方式
    共同販賣第三級毒品愷他命、混合第三、四級毒品之毒品咖
    啡包以牟利，加速毒品擴散，肇生他人施用毒品之來源，戕
    害國民身心健康，且有孳生其他犯罪之可能，犯罪所生危害
    程度非輕，所為實不足取；另考量被告丙○○、丁○○、戊○○、
    乙○○販賣之毒品數量、價格、共同販賣毒品參與程度及角色
    ；兼衡上開被告均坦承犯行之犯後態度、犯罪手段、智識程
    度及生活狀況（詳如本院訴字第219號卷二第149頁、本院訴
    字第664號卷第125頁所示）等一切情狀，分別量處如主文所
    示之刑。
　㈨按關於數罪併罰之案件，如能俟被告所犯數罪全部確定後，
    於執行時，始由該案犯罪事實最後判決之法院所對應之檢察
    署檢察官，聲請該法院裁定之，無庸於每一個案判決時定其
    應執行刑，則依此所為之定刑，不但能保障被告（受刑人）
    之聽審權，符合正當法律程序，更可提升刑罰之可預測性，
    減少不必要之重複裁判，避免違反一事不再理原則情事之發
    生（最高法院110年度台抗大字第489號刑事大法庭裁定意旨
    參照）。依上開說明，本院就上開被告所犯本案數罪，爰不
    予併定其等應執行刑，嗣就其等所犯數罪全部確定後，再由
    檢察官依法聲請法院裁定應執行刑，以保障前揭被告權益及
    符合正當法律程序要求。
  ㈩被告乙○○上開犯行，經本院各判處如主文第四項所示之刑，
    已不符合緩刑要件，被告乙○○之辯護人此部分為被告乙○○請
    求給以緩刑之機會，無從准許，附此敘明。
五、沒收部分
　㈠按毒品危害防制條例對於查獲之製造、運輸、販賣、意圖販
    賣而持有、以非法方法使人施用、引誘他人施用及轉讓第三
    、四級毒品之沒收，並無特別規定，如其行為已構成犯罪，
    則該毒品即屬不受法律保護之違禁物，應回歸刑法之適用，
    依刑法第38條第1 項之規定沒收之，始為適法（最高法院98
    年度台上字第2889號判決意旨參照）。次按以營利為目的販
    入毒品，經多次販賣後，持有剩餘毒品被查獲，其各次販賣
    毒品行為，固應併合處罰。惟該持有剩餘毒品之低度行為，
    應僅為最後一次販賣毒品之高度行為所吸收，不另論罪。則
    就該查獲之剩餘毒品，祇能於最後一次之販賣毒品罪宣告沒
    收銷燬，不得於各次販賣毒品罪均宣告沒收銷燬（最高法院
    97年度台上字第4068、3618號判決意旨參照）。查被告丙○○
    扣案如附表三編號1至11所示之物，經送鑑驗結果，確各含
    有如附表三「鑑驗結果」欄所示第三級、第四級毒品，且係
    被告丙○○販賣第三級毒品、混合第三、四級毒品所剩餘之物
    ，業經被告丙○○於本院訊問時供述在卷（見本院訴字第219
    號卷一第49、50頁），均屬違禁物，揆諸上開說明，應依刑
    法第38條第1項規定，分別於被告丙○○、丁○○、乙○○如附表
    二編號4所示販賣第三級毒品混合二種以上毒品犯行、被告
    丙○○、丁○○如附表二編號6所示販賣第三級毒品犯行項下宣
    告沒收。扣案之毒品外包裝均難以與毒品完全析離，均應一
    併沒收。至鑑驗所耗損之部分既已滅失，均無庸再予宣告沒
    收，附此敘明。
　㈡按犯第4條至第9條、第12條、第13條或第14條第1項、第2 項
    之罪者，其供犯罪所用之物，不問屬於犯罪行為人與否，均
    沒收之，毒品危害防制條例第19條第1項定有明文。經查：
　　⒈扣案如附表三編號12至14所示行動電話，均為被告丙○○所
      有並供其為本案附表二所示販賣毒品犯行聯繫所用之物，
      扣案如附表三編號15至20所示之物，均係被告丙○○所有，
      如附表三編號15所示之物係供其點算本案販賣第三級或混
      合第三、四級毒品所得、附表三編號16至19所示之物供其
      為如附表二編號1、3、5、6所示販賣第三級毒品所用之物
      、附表三編號20所示之物係供其記帳本案販賣第三級或混
      合第三、四級毒品所用之物，業經被告丙○○於警詢、本院
      審理時供述明確（見第36032號偵卷第676、677頁、本院
      訴字第219號卷一第49、50頁、本院訴字第219號卷二第13
      3-134頁、本院訴字第664號卷第119、120頁），且有扣案
      手機聊天紀錄翻拍照片5張在卷可佐（見第36032號偵卷第
      682-684頁），爰依毒品危害防制條例第19條第1項規定，
      不問屬於犯罪行為人與否，分別被告丙○○、丁○○、戊○○、
      乙○○各該罪刑項下宣告沒收。至被告丙○○於本院審理時供
      稱如附表三編號13所示行動電話為其私人手機等情（見本
      院訴字第219號卷一第49頁），此部分與前述扣案手機內
      之聊天紀錄涉及販賣內容不符（見第36032號偵卷第682-6
      84頁），容或係記憶錯誤，尚難採信，附此敘明。
　　⒉扣案如附表三編號25至27所示行動電話、記帳單，均為被
      告丁○○所有並供其為本案如附表二編號1、2、4至6販賣毒
      品犯行聯繫、製作、發送販毒廣告工具或記帳所用之物等
      情，業經被告丁○○於本院審理時陳述在卷（見本院訴字第
      219號卷一第186-187頁、本院訴字第219號卷二第135-138
      頁），爰依毒品危害防制條例第19條第1項規定，不問屬
      於犯罪行為人與否，分別被告丙○○、丁○○、戊○○、乙○○各
      該次罪刑項下（如附表二編號1、2、4至6部分）宣告沒收
      。
　　⒊另案扣案如附表三編號29所示行動電話則係被告戊○○所有
      並供其於如附表二編號1至3所示犯行聯絡使用之物乙節，
      經被告戊○○於本院審理時陳述在卷（見本院訴字第219號
      卷一第186-187頁、本院訴字第219號卷二第135-138頁、
      本院訴字第664號卷第124頁），應依毒品危害防制條例第
      19條第1項規定，不問屬於犯罪行為人與否，分別被告丙○○、丁○○、戊○○各該次罪刑項下（如附表二編號1至3部分
      ）宣告沒收。
　　⒋扣案如附表三編號30所示帳單為被告乙○○所有並供其於如
      附表二編號4、5所示犯行記帳所用之物、未扣案蘋果廠牌
      IPhone6行動電話1支為被告乙○○所有並供其於如附表二編
      號4、5所示犯行聯繫所用之物乙節，分別經被告乙○○於本
      院審理時陳述在卷（見本院訴字第219號卷一第186-187頁
      、本院訴字第219號卷二第135-138頁、本院訴字第664號
      卷第124頁），爰依毒品危害防制條例第19條第1項規定，
      不問屬於犯罪行為人與否，分別被告丙○○、丁○○、乙○○各
      該罪刑項下（如附表二編號4、5）宣告沒收，且就未扣案
      之上開行動電話部分依刑法第38條第4項規定諭知於全部
      或一部不能沒收或不宜執行沒收時，追徵其價額。
　㈢按犯罪所得，屬於犯罪行為人者，沒收之。前二項之沒收，
    於全部或一部不能沒收或不宜執行沒收時，追徵其價額。刑
    法第38條之1第1項前段、第3 項分別定有明文。次按共同犯
    罪行為人之分工及不法所得，未必相同，其所得之沒收，應
    就各人分得之數為之，亦即依各共犯實際犯罪利得分別宣告
    沒收。所謂各人「所分得」，係指各人「對犯罪所得有事實
    上之處分權限」，法院應視具體個案之實際情形而為認定。
    經查：
　　⒈被告丙○○於本院審理時供稱：其為本案犯行實際取得報酬
      為3萬元等語（見本院訴字第219號卷一第127頁、本院訴
      字第219號卷二第155頁、本院訴字第664號卷第124頁），
      堪認其就附表二編號1至6所示犯行，各次犯行平均獲得5,
      000元（計算式：30,000÷6＝5,000元）。而扣案如附表二
      編號21所示現金共計12萬5,000元均為被告丙○○所有，經
      被告丙○○於本院審理時供述甚明（見本院訴字第219號卷
      一第49、50頁、本院訴字第219號卷二第133、134頁、本
      院訴字第664號卷第119、120頁）。查金錢所表彰者既在
      於交換價值，而非該特定金錢之實體價值，金錢混同後，
      相同之金額即具相同之價值，且考量刑法沒收之澈底剝奪
      犯罪所得，以根絕犯罪誘因之意旨，應認被告為本案犯行
      所得報酬，既與其所有之金錢混同，則犯罪所得之沒收即
      可由扣案現金予以執行，並無不能執行之情形。基此，扣
      案現金30,000元部分，應依刑法第38條之1第1項前段規定
      ，於被告丙○○所犯如附表二編號1至6犯行項下諭知沒收。
      另就除上開宣告沒收外之剩餘扣案現金部分，與本案無關
      ，爰不予宣告沒收，附此敘明。
　　⒉被告丁○○於警詢時供稱：其為本案犯行實際取得共計1萬1,
      800元報酬等語（見第36873號偵卷第18頁），堪認其就附
      表二編號1、2、4至6所示犯行，各次犯行平均獲得2,360
      元（計算式：11,800÷5＝2,360元），且未扣案，應依刑法
      第38條之1第1項前段、第3項，於被告丁○○所犯上開罪刑
      項下宣告沒收，於全部或一部不能沒收或不宜執行沒收時
      ，追徵其價額。
　　⒊被告戊○○於本院審理時供稱：其為如附表二編號1、2、3所
      示犯行各實際取得200元、600元、200元報酬等語（見本
      院訴字第219號卷一第185頁、本院訴字第219號卷二第155
      頁、本院訴字第664號卷第124頁），且未扣案，應依刑法
      第38條之1第1項前段、第3項，於被告戊○○所犯上開罪刑
      項下宣告沒收，於全部或一部不能沒收或不宜執行沒收時
      ，追徵其價額。
　　⒋被告乙○○於本院審理時供述：其為如附表二編號4、5所示
      犯行各實際取得600元、300元報酬等語（見本院訴字第21
      9號卷一第186頁、本院訴字第219號卷二第155頁）。扣案
      如附表二編號31所示現金均為被告乙○○所有，業經被告乙○○於本院審理時陳述在卷（見本院訴字第219號卷一第186
      、187頁、本院訴字第135、136頁），查犯罪所得之沒收
      即可由扣案現金予以執行，並無不能執行之情形，已如前
      述，是以，扣案現金600元、300元部分，應依刑法第38條
      之1第1項前段規定，於被告乙○○所犯如附表二編號4、5犯
      行項下諭知沒收。另就除上開宣告沒收外之剩餘扣案現金
      部分，與本案無關，爰不予宣告沒收，附此敘明。
　㈣並就前述被告上開宣告多數沒收，依刑法第40條之2第1項規
    定併執行之。
　㈤扣案如附表二編號22至24、28、32至34所示之物，均與本案
    違反組織犯罪防制條例、販賣第三級毒品、販賣混合第三、
    四級毒品犯行無關，業據被告丙○○、丁○○、戊○○、乙○○於本
    院審理時陳述甚詳（見本院訴字第219號卷一第49、50、185
    -187頁、本院訴字第219號卷二第133-137頁、本院訴字第66
    4號卷第119-121頁），亦無證據證明與本案犯行有關，故均
    不予宣告沒收。
據上論斷，應依刑事訴訟法第299條第1項前段，組織犯罪防制條
例第3條第1項後段，毒品危害防制條例第4條第3項、第4項、第9
條第3項、第17條第2項、第19條第1項，刑法第11條、第28條、
第55條、第38條第1項、第38條第4項、第38條之1第1項前段、第
3項、第40條之2第1項，判決如主文。
本案經檢察官鐘祖聲提起公訴、追加起訴、移送併辦，檢察官林
卓儀到庭執行職務。
中　　華　　民　　國　　111 　年　　5 　　月　　10　　日
                  刑事第五庭  審判長法  官  唐中興
                                    法  官  黃龍忠
                                    法  官  李怡真
以上正本證明與原本無異。
如不服本判決應於收受送達後20日內向本院提出上訴書狀，並應
敘述具體理由；其未敘述上訴理由者，應於上訴期間屆滿後20日
內向本院補提理由書（均須按他造當事人之人數附繕本）「切勿
逕送上級法院」。
　　　　                            書記官  林怡君
中　　華　　民　　國　　111 　年　　5 　　月　　10　　日
附錄本案論罪科刑法條全文：
組織犯罪防制條例第3條
發起、主持、操縱或指揮犯罪組織者，處3年以上10年以下有期
徒刑，得併科新臺幣1億元以下罰金；參與者，處6月以上5年以
下有期徒刑，得併科新臺幣1千萬元以下罰金。但參與情節輕微
者，得減輕或免除其刑。
具公務員或經選舉產生之公職人員之身分，犯前項之罪者，加重
其刑至二分之一。
犯第1項之罪者，應於刑之執行前，令入勞動場所，強制工作，
其期間為3年。
前項之強制工作，準用刑法第90條第2項但書、第3項及第98條第
2項、第3項規定。
以言語、舉動、文字或其他方法，明示或暗示其為犯罪組織之成
員，或與犯罪組織或其成員有關聯，而要求他人為下列行為之一
者，處3年以下有期徒刑，得併科新臺幣3百萬元以下罰金：
一、出售財產、商業組織之出資或股份或放棄經營權。
二、配合辦理都市更新重建之處理程序。
三、購買商品或支付勞務報酬。
四、履行債務或接受債務協商之內容。
前項犯罪組織，不以現存者為必要。
以第5項之行為，使人行無義務之事或妨害其行使權利者，亦同
。
第5項、第7項之未遂犯罰之。

毒品危害防制條例第4條
製造、運輸、販賣第一級毒品者，處死刑或無期徒刑；處無期徒
刑者，得併科新臺幣3千萬元以下罰金。
製造、運輸、販賣第二級毒品者，處無期徒刑或10年以上有期徒
刑，得併科新臺幣1千5百萬元以下罰金。
製造、運輸、販賣第三級毒品者，處7年以上有期徒刑，得併科
新臺幣1千萬元以下罰金。
製造、運輸、販賣第四級毒品者，處5年以上12年以下有期徒刑
，得併科新臺幣5百萬元以下罰金。
製造、運輸、販賣專供製造或施用毒品之器具者，處1年以上7年
以下有期徒刑，得併科新臺幣1百50萬元以下罰金。
前五項之未遂犯罰之。

毒品危害防制條例第9條
成年人對未成年人販賣毒品或犯前三條之罪者，依各該條項規定
加重其刑至二分之一。
明知為懷胎婦女而對之販賣毒品或犯前三條之罪者，亦同。
犯前五條之罪而混合二種以上之毒品者，適用其中最高級別毒品
之法定刑，並加重其刑至二分之一。
附表一：
編號 犯罪事實 主文 備註 1 丙○○、丁○○、戊○○違反組織犯罪防制條例暨附表二編號1部分 丙○○共同犯販賣第三級毒品罪，處有期徒刑參年拾月。扣案或另案扣案如附表三編號12至20、25至27、29所示之物、扣案犯罪所得新臺幣伍仟元均沒收。 丁○○共同犯販賣第三級毒品罪，處有期徒刑參年拾月。扣案或另案扣案如附表三編號12至20、25至27、29所示之物均沒收；未扣案犯罪所得新臺幣貳仟參佰陸拾元沒收，於全部或一部不能沒收或不宜執行沒收時，追徵其價額。 戊○○共同犯販賣第三級毒品罪，處有期徒刑參年捌月。扣案或另案扣案如附表三編號12至20、25至27、29所示之物均沒收；未扣案犯罪所得新臺幣貳佰元沒收，於全部或一部不能沒收或不宜執行沒收時，追徵其價額。 起訴書犯罪事實欄㈠所示、移送併辦意旨書犯罪事實欄㈠所示 2 附表二編號2部分 丙○○共同犯販賣第三級毒品而混合二種以上之毒品罪，處有期徒刑肆年貳月。扣案或另案扣案如附表三編號12至15、20、25至27、29所示之物、扣案犯罪所得新臺幣伍仟元均沒收。 丁○○共同犯販賣第三級毒品而混合二種以上之毒品罪，處有期徒刑肆年貳月。扣案或另案扣案如附表三編號12至15、20、25至27、29所示之物均沒收；未扣案犯罪所得新臺幣貳仟參佰陸拾元沒收，於全部或一部不能沒收或不宜執行沒收時，追徵其價額。 戊○○共同犯販賣第三級毒品而混合二種以上之毒品罪，處有期徒刑肆年。扣案或另案扣案如附表三編號12至15、20、25至27、29所示之物均沒收；未扣案犯罪所得新臺幣陸佰元沒收，於全部或一部不能沒收或不宜執行沒收時，追徵其價額。 起訴書犯罪事實欄㈡所示 3 附表二編號3部分 丙○○共同犯販賣第三級毒品罪，處有期徒刑肆年。扣案或另案扣案如附表三編號12至20、29所示之物、扣案犯罪所得新臺幣伍仟元均沒收。 戊○○共同犯販賣第三級毒品罪，處有期徒刑參年拾月。扣案或另案扣案如附表三編號12至20、29所示之物均沒收；未扣案犯罪所得新臺幣貳佰元沒收，於全部或一部不能沒收或不宜執行沒收時，追徵其價額。 追加起訴書所示 4 乙○○違反組織犯罪防制條例暨附表二編號4部分 丙○○共同犯販賣第三級毒品而混合二種以上之毒品罪，處有期徒刑肆年貳月。扣案如附表三編號1至8、12至15、20、25至27、30所示之物、扣案犯罪所得新臺幣伍仟元均沒收；未扣案蘋果廠牌IPhone6行動電話壹支沒收，於全部或一部不能沒收或不宜執行沒收時，追徵其價額。 丁○○共同犯販賣第三級毒品而混合二種以上之毒品罪，處有期徒刑肆年貳月。扣案如附表三編號1至8、12至15、20、25至27、30所示之物均沒收；未扣案蘋果廠牌IPhone6行動電話壹支、犯罪所得新臺幣貳仟參佰陸拾元均沒收，於全部或一部不能沒收或不宜執行沒收時，追徵其價額。 乙○○共同犯販賣第三級毒品而混合二種以上之毒品罪，處有期徒刑肆年。扣案如附表三編號1至8、12至15、20、25至27、30所示之物、扣案犯罪所得新臺幣陸佰元均沒收；未扣案蘋果廠牌IPhone6行動電話壹支沒收，於全部或一部不能沒收或不宜執行沒收時，追徵其價額。 起訴書犯罪事實欄㈢所示 5 附表二編號5部分 丙○○共同犯販賣第三級毒品罪，處有期徒刑肆年。扣案如附表三編號12至20、25至27、30所示之物、扣案犯罪所得新臺幣伍仟元均沒收；未扣案蘋果廠牌IPhone6行動電話壹支沒收，於全部或一部不能沒收或不宜執行沒收時，追徵其價額。 丁○○共同犯販賣第三級毒品罪，處有期徒刑肆年。扣案如附表三編號12至20、25至27、30所示之物均沒收；未扣案蘋果廠牌IPhone6行動電話壹支、犯罪所得新臺幣貳仟參佰陸拾元均沒收，於全部或一部不能沒收或不宜執行沒收時，追徵其價額。 乙○○共同犯販賣第三級毒品罪，處有期徒刑參年拾月。扣案如附表三編號12至20、25至27、30所示之物、扣案犯罪所得新臺幣參佰元均沒收；未扣案蘋果廠牌IPhone6行動電話壹支沒收，於全部或一部不能沒收或不宜執行沒收時，追徵其價額。 起訴書犯罪事實欄㈣所示 6 附表二編號6部分 丙○○共同犯販賣第三級毒品罪，處有期徒刑肆年壹月。扣案如附表三編號9至20、25至27所示之物、扣案犯罪所得新臺幣伍仟元均沒收。 丁○○共同犯販賣第三級毒品罪，處有期徒刑肆年壹月。扣案如附表三編號9至20、25至27所示之物均沒收；未扣案犯罪所得新臺幣貳仟參佰陸拾元均沒收，於全部或一部不能沒收或不宜執行沒收時，追徵其價額。 起訴書犯罪事實欄㈤所示、移送併辦意旨書犯罪事實欄㈡所示 
附表二：（時間：民國；金額：新臺幣）
編號 購毒者 交易方式及過程 行為人 所憑證據及證據出處 備註 1 吳孟芳 由負責使用暱稱「寶可夢」之不詳總機於110年7月23日中午12時45分前某時許，與吳孟芳商談交易第三級毒品愷他命事宜後，使用通訊軟體Telegram指示戊○○，由戊○○駕駛車牌號碼000-000號汽車於同日中午12時45分許，抵達臺中市○區○○路0段00號前，以2,000元之價格，販賣第三級毒品愷他命1包予吳孟芳收受，並當場收取2,000元價金，而交易完成。戊○○將前述交易款項交予丙○○轉交予陳韋均，丁○○負責記帳，戊○○則取得報酬200元。 丙○○、丁○○、戊○○ ⒈證人吳孟芳於警詢陳述及偵訊中具結證述（第36032號偵卷第473-481、501-502頁） ⒉戊○○駕駛車牌號碼【TBK-990】號自用小客車於110年7月23日12時45分許在臺中市○區○○路0段00號前與【吳孟芳】交易之蒐證錄影翻拍照片5張（同卷第219-220頁） ⒊車牌號碼000-000號自用小客車車輛詳細資料報表（同卷第239頁） ⒋吳孟芳住所門牌及騎乘機車採證照片3張（同卷第499頁） ⒌車牌號碼000-000號普通重型機車之車籍、個人查詢資料（同卷第500頁） 起訴書犯罪事實欄㈠所示 2 王鼎皓 由負責使用暱稱「寶可夢」之不詳總機於110年8月6日下午5時44分前某時許，與王鼎皓商談交易混合第三、四級毒品之毒品咖啡包事宜後，使用通訊軟體Telegram指示戊○○，由戊○○駕駛前述車輛於同日下午5時44分許，抵達臺中市○○區○○○路000號前，以3,000元之價格，販賣混合第三、四級毒品之毒品咖啡包6包予王鼎皓收受，並當場收取3,000元價金，而交易完成。戊○○將前述交易款項交予丙○○轉交予陳韋均，丁○○負責記帳，戊○○則取得報酬600元。 丙○○、丁○○、戊○○ ⒈證人王鼎皓於警詢陳述及偵訊中具結證述（第36032號偵卷第401-415、423-427、465-467頁） ⒉戊○○駕駛車牌號碼【TBK-990】號自用小客車於110年8月6日17時44分許在臺中市○○區○○○路000號前與【王鼎皓】交易之蒐證錄影翻拍照片4張（同卷第221-222頁） ⒊車牌號碼000-000號自用小客車車輛詳細資料報表（同卷第239頁） ⒋車牌號000-000 號碼普通重型機車之車籍、個人查詢資料（同卷第435頁） ⒌王鼎皓藥頭微信暱稱「XZ」、「寶可夢」、「愛馬仕」之相關聯繫資料及販毒廣告翻拍照片4張（同卷第437-439頁） 起訴書犯罪事實欄㈡所示 3 呂啓擇 由負責使用暱稱「寶可夢」之不詳總機於110年8月6日下午6時7分前某時許，與呂啓擇商談交易第三級毒品愷他命事宜後，使用通訊軟體Telegram指示戊○○，由戊○○駕駛前述車輛於同日下午6時7分許，抵達臺中市○○區○○路000號前，以4,000元之價格，販賣第三級毒品愷他命1包予呂啓擇收受，並當場收取4,000元價金，而交易完成。戊○○將前述交易款項交予丙○○轉交予陳韋均，戊○○則取得報酬200元。 丙○○、戊○○ ⒈證人呂啓擇於警詢陳述及偵訊中具結證述（第7273號偵卷第549-556、577-582、683-684頁） ⒉戊○○駕駛車牌號碼【TBK-990】號自用小客車於110年8月6日18時7分許在臺中市○○區○○路0段000號前與【呂啓擇】交易之蒐證錄影翻拍照片3張（同卷第565頁） ⒊車牌號碼000-0000號車輛詳細資料報表（同卷第567頁） ⒋呂啓擇扣案手機內容翻拍照片1張（同卷第569頁） ⒌車行紀錄及電子地圖、車籍資料與車主駱彩真與呂啓擇關係表（同卷第584-585頁） 追加起訴書所示 4 徐佳瑋 由負責使用暱稱「寶可夢」之不詳總機於110年8月27日上午9時1分前某時許，與徐佳瑋商談交易混合第三、四級毒品之毒品咖啡包事宜後，使用通訊軟體Telegram指示乙○○，由乙○○駕駛車牌號碼000-000號汽車於同日上午9時1分許，抵達臺中市○里區○○路0段000號統一便利超商大明門市前，以3,000元之價格，販賣混合第三、四級毒品之毒品咖啡包6包予徐佳瑋收受，並當場收取3,000元價金，而交易完成。乙○○將前述交易款項交予丙○○轉交予陳韋均，丁○○負責記帳，乙○○則取得報酬600元。 丙○○、丁○○、乙○○ ⒈證人徐佳瑋於警詢陳述及偵訊中具結證述（第36032號偵卷第607-617、621-626、631-635、659-661頁） ⒉乙○○駕駛車牌號碼【TBL-035】號自用小客車於110年8月27日9時1分許在臺中市○里區○○路0段000號前與【徐佳瑋】交易之蒐證錄影翻拍照片5張（同卷第349-351頁） ⒊徐佳瑋相關住處門牌蒐證照片3張（同卷第638-639頁） 起訴書犯罪事實欄㈢所示 5 林妤諠 丁○○負責使用微信暱稱「寶可夢」於110年9月7日晚上11時21分前某時許，與林妤諠商談交易第三級毒品愷他命事宜後，使用通訊軟體Telegram指示乙○○，由乙○○駕駛上開車輛於同日晚上11時21分許，抵達臺中市○○區○○○路0段000號前，以4,000元之價格，販賣第三級毒品愷他命2包予林妤諠收受，並當場收取4,000元價金，而交易完成。乙○○將前述交易款項交予丙○○轉交予陳韋均，並取得報酬300元。 丙○○、丁○○、乙○○ ⒈證人林妤諠於警詢陳述及偵訊中具結證述（第36032號偵卷第571-576、599-601頁） ⒉乙○○駕駛車牌號碼【TBL-035】號自用小客車於110年9月7日23時21分許在臺中市○○區○○○路0段000號前與【林妤諠】交易之蒐證錄影翻拍照片6張（同卷第353-355頁） ⒊車牌號碼000-000號普通重型機車之車籍、個人查詢資料（同卷第580頁） ⒋林妤諠暱稱「扛不起責任就是就廢物」及好友暱稱「愛馬仕」微信帳號頁面翻拍照片3張（同卷第585-586頁） 起訴書犯罪事實欄㈣所示 6 廖振凱 丁○○負責使用暱稱「寶可夢」於110年10月5日晚上8時53分前某時許，與廖振凱商談交易第三級毒品愷他命事宜後，使用通訊軟體Telegram指示丙○○，由丙○○駕駛車牌號碼00-0000號汽車於同日晚上8時53分許，抵達臺中市○○區○○路00000號前，以7,8000元之價格，販賣第三級毒品愷他命4包予廖振凱收受，並當場收取7,800元價金，而交易完成。丙○○並將前述交易價款轉交予陳韋均收受。 丙○○、丁○○ ⒈證人廖振凱於警詢陳述及偵訊中具結證述（第36032號偵卷第507-512、517-519、561-563頁） ⒉車牌號碼000-0000號自用小客車之車籍、個人查詢資料（同卷第529頁） ⒊微信暱稱「關聖帝君」之頁面（同卷第531頁） 起訴書犯罪事實欄㈤、移送併辦意旨書犯罪事實欄㈡所示 

附表三：
編號 扣案物品名稱 持有人 鑑驗結果   備註 1 標示「蘋果」包裝毒品咖啡包136包（含包裝袋136只） 丙 ○ ○ ⒈鑑驗結果：微量第三級毒品芬納西泮、微量第四級毒品毒品先驅原料2-胺基-5-硝基二苯酮 ⒉驗前總淨重323.50公克；隨機抽取編號133鑑定（淨重2.41公克，取1.11公克鑑定用罄，餘1.30公克）   ⒈見內政部警政署刑事警察局111年3月1日刑鑑字第1108037119號鑑定書（本院訴字第219號卷一第261-264頁）。 ⒉於被告丙○○、丁○○、乙○○如附表二編號4所示販賣混合第三、四級毒品項下宣告沒收。 2 標示「857」包裝毒品咖啡包153包（含包裝袋153只）  ⒈鑑驗結果：第三級毒品4-甲基甲基卡西酮、微量第三級毒品甲基-N,N-二甲基卡西酮 ⒉驗前總淨重1016.84公克； 隨機抽取編號A109鑑定（淨重8.62公克，取0.97公克鑑定用罄，餘7.65公克） ⒊4-甲基甲基卡西酮純度5%，推估4-甲基甲基卡西酮之驗前總純質淨重50.84公克    3 標示「COMPASS」綠色包裝毒品咖啡包522包（含包裝袋522只）  ⒈鑑驗結果：第三級毒品4-甲基甲基卡西酮、微量第三級毒品2-氟-去氯愷他命、甲基-N,N-二甲基卡西酮 ⒉驗前總淨重1996.58公克；隨機抽取編號B232鑑定（淨重3.93公克，取1.09公克鑑定用罄，餘2.84公克） ⒊4-甲基甲基卡西酮純度2%，推估4-甲基甲基卡西酮之驗前總純質淨重39.93公克    4 標示「小鹿」包裝毒品咖啡包98包（含包裝袋98只）  ⒈鑑驗結果：第三級毒品4-甲基甲基卡西酮、微量第四級毒品硝西泮 ⒉驗前總淨重為362.04公克；隨機抽取編號C83鑑定（淨重3.80公克，取1.60公克鑑定用罄，餘2.20公克） ⒊4-甲基甲基卡西酮純度4%，推估4-甲基甲基卡西酮之驗前總純質淨重14.48公克    5 標示「哈密瓜」包裝毒品咖啡包917包（含包裝袋917只）  ⒈鑑驗結果：微量第三級毒品硝甲西泮、芬納西泮、微量第四級毒品硝西泮 ⒉驗前總淨重2616.00公克；隨機抽取編號D63鑑定（淨重3.34公克，取1.29公克鑑定用磬，餘2.05公克）    6 標示「UNDERARMOUR」包裝毒品咖啡包67只（含包裝袋67只）  ⒈鑑驗結果：第三級毒品4-甲基甲基卡西酮、微量第三級毒品硝甲西泮、甲基-N,N-二甲基卡西酮、微量第四級毒品毒品先驅原料2-胺基-5-硝基二苯酮 ⒉驗前總淨重約307.62公克；隨機抽取編號E2鑑定（淨重4.25公克，取1.16公克鑑定用磬，餘3.09公克） ⒊4-甲基甲基卡西酮純度4%，推估4-甲基甲基卡西酮之驗前總純質淨重12.30公克    7 標示「HarleyDavidson」黑色包裝毒品咖啡包19只（含包裝袋19只）  ⒈鑑驗結果：第三級毒品4-甲基甲基卡西酮、微量第四級毒品硝西泮 ⒉驗前總淨重約70.54公克；隨機抽取編號F11鑑定（淨重3.67公克，取1.00公克鑑定用罄，餘2.67公克） ⒊4-甲基甲基卡西酮純度4%，推估4-甲基甲基卡西酮之驗前總純質淨重2.82公克    8 標示「CHANEL」紫色包裝毒品咖啡包138包（含包裝袋138只）  ⒈鑑驗結果：第三級毒品4-甲基甲基卡西酮、微量第三級毒品甲基-N,N-二甲基卡西酮 ⒉驗前總淨重約415.42公克；隨機抽取編號G3鑑定（淨重2.89公克，取1.07公克鑑定用罄，餘1.82公克） ⒊4-甲基甲基卡西酮純度3%，推估4-甲基甲基卡西酮之驗前總純質淨重12.46公克    9 晶體25包（含包裝袋25只）  ⒈鑑驗結果：第三級毒品愷他命 ⒉驗前淨重：33.7244公克 ⒊驗餘淨重：32.7727公克 ⒋愷他命純度80.3%，純質淨重27.0807公克   ⒈見衛生福利部草屯療養院草療鑑字第1101100310號鑑驗書（本院訴字第219號卷一第251-259頁）。 ⒉於被告丙○○、丁○○如附表二編號6所示販賣第三級毒品罪刑項下宣告沒收。    編號 驗前淨重（公克） 驗餘淨重（公克）     1 3.2847 3.2767     2 0.7082 0.7019     3 1.6108 1.5680     4 0.7081 0.6974     5 0.6985 0.6877     6 1.5992 1.5877     7 1.6036 1.5903     8 0.6948 0.6835     9 0.6978 0.6870     10 1.6019 1.5860     11 1.6119 1.6008     12 1.6079 1.5931     13 1.6062 1.5981     14 1.6029 1.5877     15 1.6135 1.6020     16 1.5959 1.5813     17 1.6024 1.5891     18 0.7002 0.6972     19 1.6159 1.5999     20 1.6207 1.6049     21 0.7074 0.6966     22 1.6027 1.5896     23 1.6106 1.5936     24 0.7103 0.6973     25 0.7083 0.6950  10 不明粉末1包（含包裝袋1只）  ⒈檢驗結果：第三級毒品愷他命 ⒉驗前淨重：0.1544公克 ⒊驗餘淨重：0.1472公克 ⒋第三級毒品愷他命純度79.7%，純質淨重0.1231公克    11 不明晶體1盒（含盒子1個）  ⒈檢驗結果：第三級毒品愷他命 ⒉驗前淨重：22.5700公克 ⒊驗餘淨重：20.6800公克 ⒋第三級毒品愷他命純度80.1%，純質淨重18.0786公克    12 蘋果廠牌IPhone行動電話1支（黑色；含門號0000-000000號晶片卡1張；IMEI：000000000000000）  （無）   為被告丙○○所有，供被告丙○○為本案犯行所用之物，不問屬於犯罪行為人與否，應於被告4人所為如附表二犯行項下宣告沒收。 13 蘋果廠牌IPhone行動電話1支（含門號0000-000000號晶片卡1張；IMEI：000000000000000）  （無）    14 蘋果廠牌IPhone行動電話1支（藍色；含門號晶片卡1張；IMEI：000000000000000）  （無）    15 點鈔機1台  （無）   為被告丙○○所有，供被告丙○○為本案犯行清點犯罪所得所用之物，不問屬於犯罪行為人與否，應於被告4人所為如附表二犯行項下宣告沒收。 16 包裝袋4包  （無）   為被告丙○○所有，供被告丙○○為如附表二編號1、3、5、6所示販賣第三級毒品犯行所用之物，不問屬於犯罪行為人與否，應於被告4人所為上開犯行項下宣告沒收。 17 電子磅秤1台  （無）    18 封口機1台  （無）    19 藥鏟1支  （無）    20 記帳便條紙2張  （無）   為被告丙○○所有，供被告丙○○為本案犯行記帳所用之物，不問屬於犯罪行為人與否，應於被告4人所為如附表二犯行項下宣告沒收。 21 現金新臺幣共計125,000元  （無）   ⒈計算式：86,100＋38,900＝125,000元。 ⒉為被告丙○○所有，其中30,000元部分為被告丙○○之犯罪所得，應予宣告沒收。 22 蘋果廠牌IPhone行動電話1支（含門號晶片卡）  （無）   為被告丙○○所有，與本案無關，不予宣告沒收。 23 沉香煙片2罐  （無）    24 租賃契約書1份  （無）    25 蘋果廠牌IPhone8行動電話1支（含門號0000-000000號晶片卡；IMEI：000000000000000） 丁 ○ ○ （無）   為被告丁○○所有，供被告丁○○為本案犯行所用之物，不問屬於犯罪行為人與否，應於被告4人所為如附表二編號1、2、4至6犯行項下宣告沒收。 26 蘋果廠牌IPhone7行動電話1支（含門號0000-000000號晶片卡；IMEI：000000000000000）  （無）    27 記帳單9張  （無）    28 標示M3銀色包裝之毒品咖啡包  【B0000000】 檢驗結果：非屬毒品危害防制條例成分犀利士 驗前淨重：3.9223公克 驗餘淨重：2.9208公克   ⒈見衛生福利部草屯療養院草療鑑字第1101100307號鑑驗書（第7273號偵卷第465頁）。 ⒉為被告丁○○所有，與本案無關，不予宣告沒收。    【B0000000】 檢驗結果：非屬毒品危害防制條例成分犀利士 驗前淨重：3.9760公克 驗餘淨重：3.0666公克    29 蘋果廠牌IPhone7行動電話1支（含門號0000-000000號晶片卡；IMEI：000000000000000） 戊 ○ ○ （無）   ⒈另案扣案行動電話（見本院訴字第219號卷二第55頁）。 ⒉為被告戊○○所有，供被告戊○○為本案犯行所用之物，不問屬於犯罪行為人與否，應於被告丙○○、丁○○、戊○○所為如附表二編號1、2、3犯行項下宣告沒收。 30 帳單1張 乙 ○ ○ （無）   為被告乙○○所有，供被告乙○○為本案犯行所用之物，不問屬於犯罪行為人與否，應於被告丙○○、丁○○、乙○○所為如附表二編號4、5犯行項下宣告沒收。 31 現金新臺幣96,100元  （無）   ⒈計算式：36,000＋60,100＝96,100元。 ⒉為被告乙○○所有，其中900元部分為被告乙○○之犯罪所得，應予宣告沒收。 32 子彈1顆  非制式子彈，由金屬彈殼組合直徑約8.8mm金屬彈頭而成，經試射，無法擊發，認不具殺傷力。   ⒈見內政部警政署刑事警察局111年1月13日刑鑑字第1108038930號鑑定書。 ⒉為被告乙○○所有，與本案無關，不予宣告沒收。 33 蘋果廠牌IPhone8 PLUS行動電話1支（粉紅色；含門號0000-000000號晶片卡；IMEI：000000000000000）  （無）   為被告乙○○所有，與本案無關，不予宣告沒收。 34 蘋果廠牌IPhone8 PLUS行動電話1支（黑色；含門號0000-000000號晶片卡；IMEI：000000000000000）  （無）